臺灣板橋地方法院刑事判決　　　　　　　 96年度訴字第227號
公　訴　人　臺灣板橋地方法院檢察署檢察官
被　　　告　戊○○
指定辯護人　丙○○（本院公設辯護人）
上列被告因違反槍砲彈藥刀械管制條例案件，經檢察官提起公訴
（95年度偵字第23041 號），本院判決如下：
    主  文
戊○○未經許可，持有可發射子彈具有殺傷力之槍枝，處有期徒
刑參年陸月，併科罰金新臺幣壹拾萬元，罰金如易服勞役，以新
臺幣壹仟元折算壹日。扣案如附表備註欄所示之物均沒收。
    事  實
一、戊○○曾因違反槍砲彈藥刀械管制條例案件，經本院於民國
    93年7 月30日以93年度訴字第654 號判決處有期徒刑1 年3
    月，併科罰金新臺幣10萬元，緩刑3 年，於93年8 月29日確
    定，竟於緩刑期間不知悔改，明知非經中央主管機關許可，
    不得持有可發射金屬或子彈具有殺傷力之槍枝及子彈，竟於
    不詳時間取得如附表編號1 所示可發射子彈具有殺傷力之仿
    造槍枝1 枝及如附表編號2 、3 所示具有殺傷力之子彈共13
    顆，嗣戊○○將上開槍枝藏放於臺北縣五股鄉○○路○ 段98
    巷旁其工作地點之貨櫃屋內沙發右側縫隙中，並將上開子彈
    均置於黑色皮包內放在該貨櫃屋內電視機旁邊，迄95年9 月
    30日2 時30分許，為警於該貨櫃屋內查獲，並扣得上開槍彈
    （警方另扣得不具殺傷力之子彈1 顆）。
二、案經臺北縣政府警察局蘆洲分局報請臺灣板橋地方法院檢察
    署檢察官偵查起訴。
    理  由
一、訊據被告戊○○矢口否認持有上開槍彈，並辯稱：上開槍彈
    係伊同事丁○○在案發前某一日所拾獲，丁○○並提到曾至
    西門町某模型槍店購買模型槍，警方查獲當天因僅伊知悉實
    情，伊考慮丁○○年輕又無前科，因此出面替丁○○承擔刑
    責云云。經查：
  (一)、被告於警詢時及檢察官偵查中均自白持有附表所示之槍彈
      （見偵卷第8 、46頁），證人即查獲本案之警員乙○○亦
      於本院審理時具結證稱：查獲上開槍彈時，被告在場自承
      該槍彈係其所持有等情在卷（見本院審判筆錄第5 頁），
      並有查獲現場照片7 張在卷可稽，又扣案之槍彈經內政部
      警政署刑事警察局鑑定結果，如附表編號1 所示之槍枝係
      仿SMIITH&WESSON 廠制式轉輪手槍製造之仿造槍（槍枝管
      制編號0000000000號），擊發功能正常，可擊發適用子彈
      ，具有殺傷力，如附表編號2 所示子彈5 顆，均係口徑
      0.357 吋MAGNUM之制式子彈，實際試射3 顆，均可擊發，
      均具殺傷力，如附表編號3 所示子彈8 顆，均經實際試射
      ，可擊發，均具有殺傷力，此有該局95年11月9 日刑鑑字
      第0950149772號槍彈鑑定書1 份附卷可憑（見偵卷第49至
      53頁），足以證明被告於警詢及偵查中自白其持有槍彈之
      真實性。
  (二)、證人丁○○雖於本院審理時具結證稱：上開槍彈係伊在上
      開貨櫃屋旁雞寮附近所拾獲並放置前述查獲地點云云。惟
      證人丁○○於本院審理時陳稱：「（你跟戊○○如何說？
      ）我是用炫耀的感覺跟他說我自己去西門町的商場買來後
      自己車通的，本來那邊就有類似電鑽之類的東西放在工具
      那邊，我就把電鑽之類的工具拿給戊○○看，並向他講槍
      是我自己車通的，但我沒有拿槍給他看，他叫我拿去丟掉
      。」、「我當時跟他（指被告）有兩個說法，一個說是在
      外面買來自己車通的說法，另一個說法是我自己在路邊撿
      到的。」、「（你既然要跟被告炫耀，你有無拿槍跟子彈
      給他看？）（證人遲疑）應該沒有吧。」、「（當時你到
      貨櫃屋工作時，老闆是誰？薪資多少？）老闆是一位王先
      生，薪水是按日計酬，薪水大概1 萬多元或2 萬多元，是
      領月薪的。」、「（你為何會同時跟被告一下子說是撿到
      槍，一下子說是在西門町買的？）是想要炫耀，我是先說
      我撿到，後來因為炫耀才跟被告說是我自己車通的。」、
      「（薪水是誰拿給你？）戊○○拿給我。（被告拿幾次薪
      水給你？）5 次左右。（每次拿給你多少錢？）每次都拿
      2 萬多元。」被告則於本院審理時供稱：「（當時丁○○
      跟你講說他改槍枝的時候，他有無拿出什麼東西給你看？
      ）沒有。（丁○○在貨櫃屋的薪資多少？）我不知道，錢
      不是我給的。（你不知道丁○○的薪資嗎？）1 天1 千多
      。（是否按日計酬？）好像是。」、「（薪水如何發？）
      我只知道我怎麼拿的，我不知道丁○○的薪水怎麼拿。我
      的薪水是有去的日子當天就會拿，跟甲○○或王先生拿。
      丁○○的薪水有時候會經過我手，有時候會直接跟他們拿
      。我經手都是1 、2 千元拿給丁○○，就是丁○○當天上
      班的薪水。（有無拿過數目比較大的金額給丁○○？）沒
      有。（共拿幾次薪水給丁○○？）不曉得。（丁○○如何
      跟你說？）槍是他去萬年那裡買的，拿回自己用，他自己
      鑽的。」、「（丁○○有無拿電鑽給你看過嗎？）沒有。
      」證人丁○○表示其係基於炫耀之心理作用，而告知被告
      其持有並車通槍枝，然而丁○○竟稱其未提示扣案槍枝予
      被告觀看，而係以提示電鑽之方式向被告炫耀，其說法有
      違常情事理，難以置信；再者，比對分析證人丁○○與被
      告之上開供詞，可知渠2 人對於丁○○如何向被告表示取
      得扣案槍彈之過程？丁○○究竟有無持電鑽向被告表示其
      持有槍枝並加以車通？丁○○在上開貨櫃屋工作之報酬金
      額與領取方式？各節，彼此供述南轅北轍、大相逕庭，顯
      見被告案發後雖與證人丁○○勾串虛構取得槍彈之過程，
      惟謊言難以天衣無縫，因此其2 人供詞有上述多處矛盾。
      是證人丁○○所言，係迴護被告之詞，不足採信。
  (三)、雖然被告於95年9 月30日12時15分許警方詢問時及95年9
      月30日檢察官偵查中均自白：伊於95年7 月中旬在上開貨
      櫃屋附近拾得上開子彈，其後才至台北市西門町模型店購
      買上開槍枝，然後再用電鑽將該槍枝之槍管打通云云。惟
      本案未扣得任何改造工具，證人乙○○亦於本院證稱：查
      獲當時在貨櫃屋內或週遭並未發現電鑽等工具等語（見本
      院審判筆錄第7 頁），而扣案之上開槍彈僅能佐證被告非
      法持有槍彈之犯行，尚不能補強被告於警詢及偵查中關於
      以電鑽貫通槍管之自白之真實性。況且被告於95年9 月30
      日7 時30分許警方初詢時供稱：扣案之槍彈均係伊撿到並
      據為己有等語（見偵卷第8 頁），證人乙○○於本院審理
      時亦具結證稱：「（當時你們有問他槍彈的來源？）因為
      被告坦承他所有，當時我有問戊○○，他說他們租之前，
      是阿南承租的，後來阿南搬走了，是阿南他們留下來的。
      （當天被告有無說槍彈是阿南留下來的？）他說是阿南所
      有，阿南搬走後留下來，被告整理東西時發現的，被告說
      因為之前有槍砲的案件，所以不敢到警察單位繳交，所以
      被告就自己留下來。」（見本院審判筆錄第5 頁）是被告
      對於取得附表所示槍彈之原因或方法，前後供述不一，而
      一般犯罪行為人更改供詞之動機，可能為掩護共犯，或避
      免曝露自己之其他罪行，其原因不一而足，本件既無其他
      證據佐證被告之何種說法較為可採，因此本案僅能認定被
      告係於不詳時間及地點，以不詳方法取得上開槍彈，且基
      於「罪證有疑，利於被告」之證據法則，並參酌上揭證人
      乙○○之證詞，應認定被告係同時持有上開槍彈。
  (四)、綜上所述，被告所辯不足採信，本案事證明確，被告犯行
      洵堪認定，應依法論科。
二、核被告戊○○持有如附表編號1 所示槍枝之行為，係犯槍砲
    彈藥刀械管制條例第8 條第4 項未經許可持有可發射子彈具
    有殺傷力之槍枝罪；其持有如附表編號2 、3 所示子彈之行
    為，係犯同條例第12條第4 項未經許可持有子彈罪。公訴意
    旨認被告以電鑽將上開槍枝之槍管貫通，觸犯槍砲彈藥刀械
    管制條例第8 條第1 項之未經許可製造槍枝罪嫌云云，容有
    未洽，本件僅能論以單純未經許可持有可發射子彈具有殺傷
    力之槍枝罪，已如前述，因公訴意旨認被告製造槍枝與持有
    槍枝之行為，具有吸收犯之實質上一罪關係，自無庸就被告
    被訴製造槍枝罪嫌部分另為無罪之諭知，且此屬於起訴犯罪
    事實之一部分減縮，亦不生應依法變更起訴法條之問題。又
    被告係以一持有行為，同時持有上開槍枝及子彈，觸犯上開
    二罪名，為想像競合犯，應從一重以未經許可持有可發射子
    彈具有殺傷力之槍枝罪處斷；公訴意旨認應分論併罰，亦有
    違誤，併予指明。爰審酌被告曾於93年間因違反槍砲彈藥刀
    械管制條例案件，經本院判處上揭罪刑確定在案（見卷附臺
    灣高等法院被告前案紀錄表），竟於緩刑期間，不知悔改，
    再度持有附表所示之槍彈，其行為危害社會治安，且於本院
    審理期間勾串證人丁○○到庭偽證以推諉責任，惡性非輕等
    一切情狀，量處如主文所示之刑，並就宣告罰金刑部分諭知
    如易服勞役之折算標準。扣案如附表備註欄所示具有殺傷力
    之槍枝1 枝及未經試射之子彈2 顆，均屬違禁物，應依刑法
    第38條第1 項第1 款規定宣告沒收。至於刑事警察局於鑑定
    附表編號2 及3 所示子彈時，所試射擊發之子彈11顆，已不
    具殺傷力，喪失違禁物之性質，爰不宣告沒收。
三、丁○○涉犯偽證罪嫌，宜由檢察官另案偵辦。
據上論斷，應依刑事訴訟法第299 條第1 項前段，槍砲彈藥刀械
管制條例第8 條第4 項、第12條第4 項，刑法第11條前段、第55
條、第42條第3 項、第38條第1 項第1 款，判決如主文。
本案經檢察官王聖涵到庭執行職務。
中　　華　　民　　國　　96　　年　　4 　　月　　26　　日
                      刑事第十庭審判長法　官  樊季康
                                      法  官  張筱琪
                                      法  官  劉元斐
以上正本證明與原本無異
如不服本判決應於送達後10日內向本院提出上訴狀
                                      書記官　梁宜庭
中　　華　　民　　國　　96　　年　　4 　　月　　27　　日
附表：
┌──┬───────────┬───────────┐
│編號│扣  案  物  品  名  稱│備註欄（應沒收之物）  │
├──┼───────────┼───────────┤
│1   │具有殺傷力之仿SMIITH&W│同左。                │
│    │ESSON 廠制式轉輪手槍製│                      │
│    │造之仿造槍壹枝（槍枝管│                      │
│    │制編號0000000000號）。│                      │
├──┼───────────┼───────────┤
│2   │具有殺傷力之口徑0.357 │未經試射之左列子彈貳顆│
│    │吋MAGNUM之制式子彈伍顆│（另子顆參顆於鑑定過程│
│    │。                    │中經試射擊發，均喪失子│
│    │                      │彈之功能，已非屬違禁物│
│    │                      │，爰不宣告沒收）。    │
├──┼───────────┼───────────┤
│3   │具有殺傷力之口徑0.38吋│無（左列子彈捌顆於鑑定│
│    │之制式子彈捌顆。      │過程中均經試射擊發，已│
│    │                      │喪失子彈之功能，均非屬│
│    │                      │違禁物，爰不宣告沒收）│
│    │                      │。                    │
└──┴───────────┴───────────┘
附錄本案論罪科刑法條全文
槍砲彈藥刀械管制條例第8條第4項
未經許可，製造、販賣或運輸鋼筆槍、瓦斯槍、麻醉槍、獵槍、
空氣槍或第4條第1項第1款所定其他可發射金屬或子彈具有殺傷
力之各式槍砲者，處無期徒刑或5年以上有期徒刑，併科新臺幣1
千萬元以下罰金。
未經許可，轉讓、出租或出借前項所列槍枝者，處 5 年以上有期
徒刑，併科新臺幣 1 千萬元以下罰金。
意圖供自己或他人犯罪之用，而犯前二項之罪者，處無期徒刑或
 7 年以上有期徒刑，併科新臺幣 1 千萬元以下罰金。
未經許可，持有、寄藏或意圖販賣而陳列第 1 項所列槍枝者，處
 3年以上10年以下有期徒刑，併科新臺幣700萬元以下罰金。
第 1 項至第 3 項之未遂犯罰之。
 槍砲彈藥刀械管制條例第12條第4項
未經許可，製造、販賣或運輸子彈者，處 1 年以上 7 年以下有
期徒刑，併科新台幣 500 萬元以下罰金。
未經許可，轉讓、出租或出借子彈者，處 6 月以上 5 年以下有
期徒刑，併科新台幣 300 萬元以下罰金。
意圖供自己或他人犯罪之用，而犯前二項之罪者，處 3 年以上
10 年以下有期徒刑，併科新台幣 700 萬元以下罰金。
未經許可，持有、寄藏或意圖販賣而陳列子彈者，處 5 年以下有
期徒刑，併科新台幣 300 萬元以下罰金。
第 1 項至第 3 項之未遂犯罰之。
